【裁判字號】    87,附民,289
【裁判日期】    890926
【裁判案由】    偽造文書等
【裁判全文】
臺灣高等法院刑事附帶民事訴訟判決      八十七年度附民字第二八九號
    原      告  甲○○
    訴訟代理人  戊○○
    被      告  台鼎投資有限公司
    法定代理人  乙○○
    被      告  丙○○
                丁○○
右當事人間因偽造文書等案件，經原告提起刑事附帶民事訴訟，本院判決如左：
    主      文
原告之訴駁回。
    事      實
甲、原告方面：
  一、聲明：被告台鼎投資有限公司（下稱台鼎公司）應將民國八十一年十一月二十
      三日修訂章程關於被告丙○○、丁○○投資額各新台幣（下同）二百五十萬元
      部分塗銷，回復為原告甲○○名義，出資額為五百萬元。
  二、陳述：被告台鼎公司負責人乙○○，明知原告為台鼎公司之股東，出資額為五
      百萬元，並無股權轉讓之情事，竟勾結被告丙○○、丁○○，偽造原告名義之
      股份轉讓同意書，於八十一年十一月二十三日修改台鼎公司章程，將原告股權
      移轉予知情之丙○○、丁○○名下，金額各為二百五十萬元，損及原告之權益
      。刑事部分，乙○○、丙○○、丁○○經第一審法院判處罪刑，正由  鈞院審
      理中。民事部分，依共同侵權行為法則，提起本件刑事附帶民事訴訟。
乙、被告方面：
    被告均未提出書狀任何聲明或答辯。據丙○○、丁○○在刑事訴訟陳述，否認有
    侵權行為。
    理      由
一、關於被告台鼎公司部分：
  (一)本件起訴狀，語意不清楚，法律依據不明確，本院究其真意，原告依民法第二十
    八條（或第一百八十八條）為請求。按民法第二十八條所加於法人之連帶賠償責
    任（第一百八十八條屬僱用人之連帶賠償責任），以法人之董事或其職員（或受
    僱人），因執行職務所加於他人之損害者為限。若法人之董事及職員（或受僱人
    ），因個人之犯罪行為而害及他人之權利者，該他人即不得據以請求連帶賠償（
    最高法院四十八年台上字第一五０一號判例參看）。
  (二)查原告將其印章交付其兄即台鼎公司負責人乙○○，處理有關繼承財產之事宜，
    乙○○踰越授權範圍，盜用原告之印章，偽造股權移轉書，將原告名下股份轉讓
    予被告丙○○、丁○○，此為原告所主張及本院刑事庭所認定之事實。由是觀之
    ，原告與乙○○間，原存在有私法上之授權關係，屬兩人間私人之契約，乙○○
    涉犯偽造文書罪，屬其個人之行為，與其執行台鼎公司之職務無涉。原告訴請台
    鼎公司連帶賠償，顯非有理。
二、關於被告丙○○、丁○○部分：
    刑事訴訟諭知無罪、免訴或不受理之判決者，應以判決駁回原告之訴，刑事訴訟
    法第五百零三條第一項前段定有明文。本件被告丙○○、丁○○被控偽造文書部
    分，業經本院判決無罪在案，依首揭說明，原告此部分之請求，應予駁回。
三、爰依刑事訴訟法第五百零二條第一項、第五百零三條第一項，判決如主文。
中      華      民      國    八十九    年     九       月    二十六    日
                                臺灣高等法院刑事第五庭
                                    審判長法  官  曾  德  水
                                          法  官  楊  貴  雄
                                          法  官  林  立  華
右正本證明與原本無異。
非對於刑事判決有上訴時，不得上訴。
                                          書記官  李  明  昇
中      華      民      國    八十九    年      九      月    二十七    日


司法院資訊處製作；財團法人民間司法改革基金會備份。
